# Ruben Dario Vasquez Porras

Tecnico en Ingenieria de Software con Inteligencia Artificial

💌 neburtnt@gmail.com 🤳 987292296 👂 Calle Lima 166 San Jeronimo De Tunan, Junin, 12116 Huancayo

## Perfil

Como estudiante de la carrera de ingeniería de software, me apasiona el aprendizaje constante de nuevas tecnologías y me considero una persona analítica y autodidacta con habilidades para la programación. Mi objetivo es aprovechar todos los recursos disponibles con el fin de ser un desarrollador capaz de crear soluciones sofisticadas y eficientes.

A través de mis experiencias laborales, he adquirido habilidades valiosas, siendo la capacidad de trabajar en equipo la que destaco. Creo que la colaboración y la comunicación efectiva son clave en cualquier proyecto exitoso, y estoy comprometido en seguir mejorando mis habilidades en este sentido.

## Formación

Tecnica

feb 2020 - ene 2023

SENATI, Huancayo

Ingenieria de software con inteligencia artificial

## Experiencia

Practicante programador PHP back-end

may 2022 - ago 2022

Fundacion Calma, Lima

Practicante programador de backend encargado de analizar los requerimientos y convertirlos en funcionalidades. Me caractericé por crear soluciones sofisticadas a diversas complicaciones.

#### Desarrollador de software fullstack

ago 2022 - dic 2022

WISBAC, Lima

Formé parte de un equipo de trabajo en el que analizamos y desarrollamos sistemas para nuestros clientes. En este equipo, mi rol fue el de programador fullstack, encargado de desarrollar vistas y otorgarles funcionalidad a las mismas.

## Analista Web Fullstack Junior

ene 2023 - presente

Orange Latam, Lima

Actualmente, me desempeño como Analista y Desarrollador de Sistemas para mi empresa, siendo responsable de analizar y desarrollar los diferentes módulos requeridos. Para ello, estoy trabajando con el framework Laravel (PHP) como API REST, y React (JavaScript) como tecnología para el front-end.

## Datos personales

LinkedIn

linkedin.com/in/rubenvasquez-porras-02a5851b8

## Competencias

**HTML** 

PHP

**CSS** 

Bootstrap

SQL

JavaScript

Laravel

React

**NextJS** 

NoSQL

## Idiomas

Ingles